臺灣臺中地方法院刑事判決　　　　　　　 96年度易字第215號
公　訴　人　臺灣臺中地方法院檢察署檢察官
被　　　告　乙○○
上列被告因詐欺案件，經檢察官提起公訴（九十五年度偵字第二
一七七八號），及移送併辦（九十六年度偵字第三○七號），被
告於準備程序中就被訴事實為有罪之陳述，經告以簡式審判之旨
，並聽取意見後，本院合議庭裁定由受命法官獨任進行簡式審判
程序，判決如下：
    主    文
乙○○幫助意圖為自己不法之所有，以詐術使人將本人之物交付
，處有期徒刑月，如易科罰金，以新臺幣壹仟元折算壹日。
    犯罪事實及理由
一、犯罪事實：乙○○明知不法犯罪集團，經常要求被害人將被
    詐欺之款項匯入其所使用之人頭帳戶，以掩飾其詐欺取財之
    犯罪所得，並藉此逃避檢警人員之追緝，且預見向其取得存
    摺、提款卡等帳戶資料之人，會以其帳戶作為此類詐欺取財
    之不法所用，竟仍基於幫助詐欺取財之不確定故意，容任他
    人使用其帳戶，以遂行詐騙他人財物之犯行，於民國九十五
    年七月二十日分別向第七商業銀行大里分行（下稱第七商銀
    ）申請帳號0000000000000000號之帳戶、
    臺中商業銀行內新分行（下稱臺中商銀）申請帳號0000
    00000000號之帳戶後，即於當日在臺中市第一廣場
    附近，將前開二帳戶之存摺、臺中商銀帳戶之提款卡（第七
    商銀帳戶之提款卡則嗣後取得才交付）及密碼同時交付一真
    實姓名年籍不詳而綽號「宋先生」之成年男子，乙○○並因
    而共取得新臺幣（下同）三千元之對價，而容任他人以之作
    為詐欺取財之工具。嗣「宋先生」取得前開存摺、提款卡及
    密碼後，即與其所屬之犯罪集團成員，共同基於意圖為自己
    不法所有之犯意聯絡，由「宋先生」或其所屬犯罪集團成員
    為下列之詐欺取財犯行：
  (一)於九十五年七月二十六日十一時許撥打電話予甲○○，向甲○○謊稱中獎一百二十萬元，然須先付律師手續費一萬六千
    元及完稅保證金五萬二千元，使甲○○陷於錯誤，而將六萬
    八千元匯入乙○○上開第七商銀之帳戶內，嗣經甲○○察覺
    有異而報警循線加以查獲。
  (二)「宋先生」或其所屬之犯罪集團成員先刊登貸款廣告，丙○○於九十五年七月二十七日九時十九分許見該廣告後，旋依
    該廣告上刊登之電話，打電話與對方聯繫，「宋先生」或其
    所屬之犯罪集團成員隨即向丙○○謊稱信用貸款須先參加保
    險，使丙○○陷於錯誤，依對方指示匯款，自九十五年七月
    二十七日起至同年八月十四日止匯款十一筆至三個不同帳戶
    ，其中共匯入六十六萬三千四百元至乙○○前開臺中商銀之
    帳戶內。嗣經丙○○察覺有異而報警循線加以查獲。
二、證據名稱：
  (一)被告乙○○於本院審理時之自白。
  (二)被害人甲○○、丙○○於警詢中之指述。
  (三)被告所申請之第七商業、臺中商銀帳戶開戶及交易明細資料
    、被害人甲○○、丙○○所提出之自動櫃員機交易明細表、
    郵政跨行匯款申請書、提款明細、臺中商銀累大眾銀行國內
    匯款申請書（兼取款憑條）、被害人丙○○所提出之臺中商
    銀無摺存款存入通知聯。
三、被告以有償對價交付前開帳戶供詐欺集團使用，被告對前開
    帳戶可能會被利用作犯罪工具，有所預見，既對前開犯罪構
    成事實，預見其發生而其發生並不違背其本意，依刑法第十
    三條第二項之規定，亦應以故意論，且被告以幫助他人犯罪
    之意思，為提供前開帳戶之詐欺取財犯罪構成要件以外之行
    為，應為詐欺取財之幫助犯。是核被告所為，係犯刑法第三
    十條第一項前段、第三百三十九條第一項之詐欺取財罪之幫
    助犯。被告一次同時交付上開二銀行之帳戶存摺、提款卡及
    密碼而供使用，係以一幫助詐欺之行為，使得詐欺集團分別
    詐騙被害人甲○○、丙○○，為一行為觸犯數罪名，屬想像
    競合犯，應論以一罪。臺灣臺中地方法院檢察署檢察官移送
    併辦之九十六年度偵字第三○七號案件，即被告於九十五年
    七月二十日同時提供其臺中商銀帳戶之存摺、提款卡及密碼
    予詐欺集團使用，嗣被害人丙○○被詐騙而匯款至被告帳戶
    內之幫助犯行，雖未據公訴人起訴，然本院認與經起訴部分
    有想像競合犯之裁判上一罪之關係，基於審判不可分原則，
    自得一併予以審究。被告幫助詐欺集團，以詐術使人將本人
    之物交付，為從犯，應依刑法第三十條第二項之規定減輕其
    刑。爰審酌被告一時失慮，而出售前開帳戶之犯罪動機、目
    的，出售所有帳戶供犯罪使用，嚴重破壞犯罪查緝工作、影
    響社會治安及金融秩序，惟念及其本身並未實際參與本案詐
    欺取財之犯行，責難性較小，出售帳戶其本身所獲不法利益
    非多，被告犯後已坦承犯行，足見其犯罪後深表悔意，態度
    良好，本件被告販賣二本帳戶，共二位被害人遭詐騙，及其
    等遭詐騙之金額等一切情狀，量處如主文所示之刑，並諭知
    易科罰金之折算標準，以資懲儆。
四、如不服本判決，應於送達後十日內向本院提出上訴狀（須附
    繕本），上訴於臺灣高等法院臺中分院。
據上論斷，應依刑事訴訟法第二百七十三條之一第一項、第二百
九十九條第一項前段、第三百十條之二、第四百五十四條第一項
，刑法第三百三十九條第一項、第五十五條前段、第三十條第一
項前段、第二項、第四十一條第一項前段，刑法施行法第一條之
一第一項、第二項前段，判決如主文。
中　　華　　民　　國　　96　　年　　5 　　月　　16　　日
                            刑事第八庭
                                法  官  賴恭利
上正本證明與原本無異。
                                書記官  陳貴卿
中　　華　　民　　國　　96　　年　　5 　　月　　16　　日
附錄論罪科刑法條
中華民國刑法第30條
幫助他人犯罪者，為從犯。雖他人不知幫助之情者，亦同。
從犯之處罰，得按正犯之刑減輕之。
中華民國刑法第339條
意圖為自己或第 3 人不法之所有，以詐術使人將本人或第 3 人
之物交付者，處五年以下有期徒刑、拘役或科或併科1000元以下
罰金。
以前項方法得財產上不法之利益或使第 3 人得之者，亦同。
前二項之未遂犯罰之。
